# 请教“专门借款利息费用资本化”的问题

提问人：jy03657116 时间：2019-12-17 08:05:23
背景：
A 公司是一家制造业企业，需要大量资本投入用于生产厂房、设备的建设。
A 公司 2017 年成立， 2017 年度和 2018 年 1-5 月处于工程建设阶段，2018 年 5-10月处于试生产阶段， 2018 年 10 月 31 日项目达到预定可使用状态，完成转固。
2017 年 A 公司实现 4 笔债务融资，（ 1 ）甲银行项目贷款，签订 3 年期的建设项目专用贷款协议；（ 2 ）乙银行流动贷款，A 公司已经在甲银行做了项目贷款，但资金仍有很大缺口，乙银行不能再进行项目贷款，只能以流动贷款的形式贷款给 A 公司；（ 3 ）关联方借款，按同期银行借款收取利息；（ 4 ）试生产期间产生的应收账款，进行保理融资，保理期间为 2018 年8-11 月。
A 公司将上述融资款项全部用于了工程建设以及试生产。
《企业会计准则第 17 号——借款费用》：
1 、符合资本化条件的资产，是指需要经过相当长时间的购建或者生产活动才能达到预定可使用或者可销售状态的固定资产、投资性房地产和存货等资产。
2 、专门借款，是指为购建或者生产符合资本化条件的资产而专门借入的款项。
3 、为购建或者生产符合资本化条件的资产而借入专门借款的，应当以专门借款当期实际发生的利息费用，减去将尚未动用的借款资金存入银行取得的利息收入或进行暂时性投资取得的投资收益后的金额确定。
4 、资本化期间，是指从借款费用开始资本化时点到停止资本化时点的期间，借款费用暂停资本化的期间不包括在内。
5 、购建或者生产符合资本化条件的资产达到预定可使用或者可销售状态时，借款费用应当停止资本化。
准则指南：
1 、专门借款应当有明确的专门用途，即为购建或者生产某项符合资本化条件的资产而专门借入的款项，通常应有标明专门用途的借款合同。
问题：
1 、上述四项贷款是否符合 “专门借款” 定义？
2 、上述四项贷款， 2018 年 10 月 31 日以前，对应的利息支出能否资本化？
我的理解：
1 、虽然（ 2 ）（ 3 ）（ 4 ）均无标明专门用途的借款合同，但是 A 公司将上述融资款项全部用于了工程建设以及试生产，从经济业务活动的实质上判断，这些借款都是专门借款，复核准则对 “专门借款” 的定义。故（ 1 ）（ 2 ）（ 3 ）（ 4 ）均符合 “专门借款” 定义。
2 、既然（ 1 ）（ 2 ）（ 3 ）（ 4 ）均符合“专门借款定义”，那么（ 1 ）（ 2 ）（ 3 ）（ 4 ）
在 2018 年 10 月 31 日以前发生的利息支出能够资本化。第（ 4 ）向保理业务的利息支出在 8 月份一次性发生，8-10 月的部分能够资本化， 11 月的部分费用化。
还请各位版主和版友指教。

回答人：chenyiwei
由于（ 2 ）（ 3 ）（ 4 ）均无注明专门用途的借款合同，故不属于专门借款，只能在核实借款资金与对应的资本支出之间的对应关系的基础上，按一般借款资本化处理，即在资本化期间内，按照 “加权平均资本支出乘以资本化率”
的方式计算资本化利息金额。
对于保理融资，应判断对应的应收账款是否满足《企业会计准则第 23号——金融资产转移》规定的金融资产转移终止确认条件，如果满足的，则相关损益项目属于金融资产终止确认损益，不是融资利息，不可以资本化。